臺灣臺中地方法院刑事判決　　　　　　　96年度易字第1928號
公　訴　人　臺灣臺中地方法院檢察署檢察官
被　　　告　丙○○
　　　　　　　　　　之5
上列被告因傷害（家庭暴力防治法）等案件，經檢察官提起公訴
（96年度偵字第5213號），本院判決如下：
    主  文
丙○○違反法院依家庭暴力防治法第十四條第一項所為禁止實施
家庭暴力行為及禁止直接騷擾行為之裁定，處有期徒刑陸月，如
易科罰金，以新臺幣壹仟元折算壹日；減為有期徒刑月，如易
科罰金，以新臺幣壹仟元折算壹日。
    事  實
一、丙○○為甲○○之配偶，二人間具有家庭暴力防治法第三條
    第一款所定之家庭成員關係。其前因對甲○○實施家庭暴力
    行為，業經本院於民國九十四年四月十九日以九十四年度家
    護字第二二四號核發民事通常保護令（裁定），令其不得對
    甲○○實施身體或精神上不法侵害之行為及不得直接或間接
    對於甲○○為騷擾行為，上開保護令之有效期間為一年，嗣
    經本院於九十五年四月十二日以九十五年度家護聲字第二Ｏ
    號裁定准予延長一年，並經警於九十五年四月十四日下午四
    時三十分向丙○○宣達前開保護令內容。詎其明知上情，仍
    於九十五年十二月二十二日凌晨零時五分，在甲○○位於臺
    中市○○路二一八巷二號租住處（該處並經營檳榔攤），因
    廣告招牌修理費與甲○○起爭執，因而心生不悅，竟基於違
    反上開保護令及傷害之犯意，先以三字經「幹X娘、臭雞Y、
    爛雞Y」等語辱罵甲○○，進而徒手抓住甲○○下體，並推
    甲○○倒地，復抓扯甲○○頭髮、臉部，並抓甲○○頭部撞
    冰箱，致甲○○受有頭痛、顏面疼痛、右額頭皮血腫、下唇
    擦挫傷、右肩胛骨區挫傷、下陰部挫傷、左面頰及下口唇多
    處抓破傷、左胸部一處挫傷，瘀血直徑約五公分等傷害，而
    以上開方式對甲○○施以身體上不法侵害之家庭暴力行為，
    及直接對甲○○為騷擾行為，而違反上開民事通常保護令。
二、案經甲○○訴由臺中市警察局第三分局報告臺灣臺中地方法
    院檢察署檢察官偵查起訴。
    理  由
一、訊據被告丙○○固對其於九十五年十二月二十二日凌晨零時
    五分，在告訴人甲○○位於臺中市○○路二一八巷二號租住
    處，與告訴人發生爭執之事實，坦白承認，惟矢口否認有何
    違反保護令、傷害之犯行，辯稱：伊是拉告訴人的手把她推
　　到旁邊而已，伊當天也有受傷，告訴人有抓我的臉、手及胸
　  部。當時二人是互毆，且吵架當然沒有好話，伊並沒有罵告
    訴人上開三字經，也沒有毆打告訴人云云。經查，被告如何
    以前開三字經辱罵告訴人，直接對告訴人為騷擾行為，復以
    前開徒手方式對告訴人施以身體上不法侵害行為等情，已據
    證人即告訴人甲○○迭於警詢、偵查中及本院審理時證述在
    卷，並有中國醫藥大學附設醫院中市衛字第三五號診斷證明
    書、復興家庭醫學科診所診斷證明書各一份附卷可稽，被告
    既自承伊與告訴人於吵架後互毆，益徵告訴人前開證述係屬
    真實，應堪以採信。被告上開所辯，無非事後卸責之詞，不
    足採信。而被告前因對告訴人實施家庭暴力行為，經本院於
 　 於九十四年四月十九日以九十四年度家護字第二二四號核發
    民事通常保護令（裁定），令其不得對告訴人實施身體或精
    神上不法侵害之行為及不得直接或間接對於告訴人為騷擾行
    為，上開保護令之有效期間為一年，嗣經本院於九十五年四
    月十二日以九十五年度家護聲字第二Ｏ號裁定准予延長一年
    ，並經警於九十五年四月十四日下午四時三十分向被告宣達
    前開保護令內容等情，亦經本院調取本院九十四年度家護字
    第二二四號、九十五年度家護聲字第二Ｏ號民事聲請事件卷
    宗核閱無誤。事證明確，被告上開犯行堪以認定，應予依法
    論科。
二、查家庭暴力防治法業於九十六年三月二十八日修正公布，並
    自同日施行，修正前家庭暴力防治法第五十條經調整後改列
    為修正後家庭暴力防治法第六十一條，且修正後家庭暴力防
    治法第六十一條僅將條文中「違反法院依第十三條、第十五
    條所為下列之裁定」等文字，依據修正法律時所為之條號變
    動修正為「違反法院依第十四條第一項、第十六條第三項所
    為之下列裁定」等文字，並配合修正後家庭暴力防治法第十
    四條第一項之文字修正，將同法第六十一條第二款之「禁止
    直接或間接騷擾」修正為「禁止騷擾」，實質上並無法律效
    果及行為可罰性範圍之變更，故不生新舊法比較之問題，合
    先敘明。
三、被告為告訴人之配偶，係屬家庭暴力防治法第三條第一款所
    定之家庭成員。被告以前開三字經等語辱罵告訴人，再徒手
    致告訴人受有前開傷害，以此方式直接騷擾告訴人及對告訴
    人實施身體上之不法侵害行為，核其所為，係犯家庭暴力防
    治法第六十一條第一款、第二款之違反保護令罪及刑法第二
    百七十七條第一項之普通傷害罪。被告先後二次違反保護令
    之行為，係於密接時間，在同一地點，基於同一違反保護令
    之犯意下之接續行為，只論以單純一罪。被告以一傷害行為
    而同時觸犯上開傷害及違反保護令罪罪名，為想像競合犯，
    依刑法第五十五條規定，應從較重之家庭暴力防治法第六十
    一條第一款、第二款之違反保護令罪處斷。公訴意旨漏引普
    通傷害罪法條，惟於起訴書已載明被告上開徒手傷害告訴人
    之事實，應認此部分業經起訴，本院自得併予審理。爰審酌
    被告曾有違反保護令罪前科，素行不佳，有臺灣高等法院被
    告前案紀錄表一份在卷可按，其獲悉民事保護令內容後，不
    思收斂行止，恣意違反保護令所定事項，公然漠視國家公權
    力，犯後復飾詞否認犯行，毫無悔意，兼衡其犯罪之動機、
    目的、手段、告訴人之傷勢及及檢察官具體求處有期徒刑一
    年，稍嫌過重等一切情狀，量處如主文所示之刑。又被告行
    為後，中華民國九十六年罪犯減刑條例業於九十六年七月十
    六日施行，查被告本案犯罪時間，係在九十六年四月二十四
    日以前，且其所犯之罪，復合於減刑條件，應依同條例第二
    條第一項第三款規定減刑如主文，並均諭知易科罰金之折算
    標準，以資懲儆。
據上論斷，應依刑事訴訟法第二百九十九條第一項前段，家庭暴
力防治法第六十一條第一款、第二款，刑法第十一條前段、第二
百七十七條第一項、第五十五條、第四十一條第一項前段，刑法
施行法第一條之一第一項、第二項前段，中華民國九十六年罪犯
減刑條例第二條第一項第三款、第七條、第九條，判決如主文。
本案經檢察官乙○○到庭執行職務。
中　　華　　民　　國　　96　　年　　8　　月　　22　　 日
                        臺灣臺中地方法院刑事第11庭
                                  法　官　丁智慧
上正本證明與原本無異。
如不服本判決，應於送達後10日內向本院提出上訴狀（須附繕本
），上訴於臺灣高等法院臺中分院。
                                  書記官  陳淑華
中　　華　　民　　國　　96　　年　　8　　月　　22　　 日
附錄本案論罪科刑法條全文：
家庭暴力防治法第61條第1款、第2款
違反法院依第14條第1項、第16條第3項所為之下列裁定者，為本
法所稱違反保護令罪，處3年以下有期徒刑、拘役或科或併科新
臺幣10萬元以下罰金：
1、禁止實施家庭暴力。
2、禁止騷擾、接觸、跟蹤、通話、通信或其他非必要之聯絡行
   為。
刑法第277條第1項
傷害人之身體或健康者，處3年以下有期徒刑、拘役或1千元以下
罰金。
